ko: 자전거 컴퓨터 장착 위치: 에어로바/TT; 포크 크라운; 핸들바 페이스플레이트; 헤드셋 스페이서; 일체형 핸들바; 아웃프론트(핸들바); 안장 레일; 시트포스트; 스템/탑 캡; 기타
sk-SK: Umiestnenie držiaka bicyklového počítača: Časovkárske riadidlá; Korunka vidlice; Predná doska predstavca; Podložka hlavového zloženia; Integrované riadidlá; Predsunuté (riadidlá); Koľajnička sedla; Sedlovka; Predstavec/horná krytka; Iné
ro-RO: Poziționarea suportului pentru computer pe bicicletă: Aerobar/TT; Coroana furcii; Placă frontală ghidon; Distanțier cuvete; Ghidon integrat; În prelungire (ghidon); Șină șa; Tijă șa; Pipă/capac superior; Altele
ja: サイクルコンピューターマウント配置: エアロバー/TT; フォーククラウン; ハンドルバーフェイスプレート; ヘッドセットスペーサー; インテグレーテッドハンドルバー; アウトフロント (ハンドルバー); サドルレール; シートポスト; ステム/トップキャップ; その他
da: Placering af cykelcomputerbeslag: Aerostyr/TT; Forgaffelkrone; Styrfrontplade; Styrfittings-spacer; Integreret styr; Out-front (styr); Sadelskinne; Sadelpind; Frempind/top-cap; Andet
th: ตำแหน่งการติดตั้งขายึดคอมพิวเตอร์บนจักรยาน: แอร์โร่บาร์/TT; บ่าตะเกียบ; หน้าแปลนสเต็ม; แหวนรองคอ; แฮนด์อินทิเกรต; ยื่นไปข้างหน้า (แฮนด์); รางเบาะ; หลักอาน; สเต็ม/ฝาปิดสเต็ม; อื่นๆ
nb: Sykkelcomputer festeplassering: Aerostyre/TT; Gaffelkrone; Frontplate for styre; Avstandsring for styrelager; Integrert styre; Out-front (styre); Seteskinne; Setepinne; Stem/topplokk; Annet
tr: Bisiklet bilgisayarı montaj konumu: Aerobar/TT; Maşa tacı; Gidon ön kapağı; Furç takımı ara parçası; Entegre gidon; Öne uzanan (gidon); Sele rayı; Sele borusu; Gidon boğazı/üst kapak; Diğer
it: Posizionamento supporto computer da bicicletta: Aerobar/Cronometro; Testa della forcella; Piastra anteriore del manubrio; Distanziale serie sterzo; Manubrio integrato; Avanzato (manubrio); Telaio della sella; Reggisella; Attacco manubrio/tappo superiore; Altro
hr-HR: Položaj nosača ciklokompjutera: Aerobar / TT; Kruna vilice; Prednja ploča upravljača; Odstojnik ležaja vilice; Integrirani upravljač; Ispred upravljača; Šina sjedala; Cijev sjedala; Lula upravljača / gornji poklopac; Ostalo
ru: Расположение крепления велокомпьютера: Аэроруль / TT; Корона вилки; Лицевая панель выноса; Проставочное кольцо рулевой колонки; Интегрированный руль; Выносное крепление на руль; Рамка седла; Подседельный штырь; Вынос / крышка рулевой колонки; Другое
sl-SI: Umestitev nosilca za kolesarski računalnik: Aerobar/TT; Krona vilic; Čelna plošča krmila; Distančnik krmilnega ležaja; Vgrajeno krmilo; Spredaj (krmilo); Sedežna tirnica; Sedežna opora; Pokrovček krmilne opore; Drugo
nl: Fietscomputerhouder plaatsing: Aerobar/tijdritstuur; Vorkkroon; Faceplate stuur; Balhoofdspacer; Geïntegreerd stuur; Out-front (stuur); Zadelrail; Zadelpen; Stuurpen/top cap; Overig
el: Τοποθέτηση βάσης κοντέρ ποδηλάτου: Αεροδυναμικές μπάρες (Aerobar/TT); Στεφάνη πιρουνιού; Πλάκα τιμονιού (Faceplate); Αποστάτης ποτηριών πιρουνιού; Ενσωματωμένο τιμόνι; Προέκταση (τιμόνι); Ράγα σέλας; Παλουκόσελο; Λαιμός/καπάκι λαιμού; Άλλο
lt-LT: Dviračio kompiuterio laikiklio montavimo vieta: Ant „Aerobar“ / TT vairo; Ant šakės karūnėlės; Ant vairo iškyšos dangtelio; Vietoje vairo kolonėlės tarpiklio; Integruotas vaire; Priešais vairą; Prie balnelio bėgelių; Ant balnelio iškyšos; Ant iškyšos / viršutinio dangtelio; Kita
pt-PT: Posicionamento do suporte para computador de bicicleta: Extensor de guiador/contrarrelógio; Coroa da forqueta; Placa frontal do guiador; Espaçador da caixa de direção; Guiador integrado; Avançado (guiador); Calha do selim; Espigão do selim; Avanço/tampa superior; Outro
de: Position der Fahrradcomputerhalterung: Aerolenker/Zeitfahrlenker; Gabelkrone; Lenkervorbau-Frontplatte; Steuersatz-Spacer; Integrierter Lenker; Out-Front (Lenker); Sattelgestell; Sattelstütze; Vorbau/Ahead-Kappe; Sonstige
es: Ubicación del soporte del ciclocomputador: Manubrio aerodinámico/TT; Corona de horquilla; Placa frontal del manubrio; Espaciador de dirección; Manubrio integrado; Frontal (manubrio); Riel del sillín; Tija del sillín; Potencia/tapa superior; Otro
zh-TW: 自行車碼表支架放置: 休息把/計時把; 前叉肩蓋; 把手固定蓋; 頭碗墊圈; 一體式把手; 前伸 (把手); 坐墊座弓; 座管; 龍頭/上蓋; 其他
fr: Emplacement du support de compteur de vélo: Prolongateur/Contre-la-montre; Té de fourche; Plaque frontale de guidon; Entretoise de jeu de direction; Guidon intégré; Déporté vers l’avant (guidon); Rail de selle; Tige de selle; Potence/capuchon supérieur; Autre
pl: Miejsce montażu uchwytu komputera rowerowego: Kierownica czasowa / Lemondka; Korona widelca; Płyta czołowa mostka; Podkładka sterów; Zintegrowana kierownica; Wysięgnik (przed kierownicą); Pręty siodełka; Sztyca; Mostek / Kapsel sterów; Inne
cs: Umístění držáku cyklopočítače: Hrazda/časovka; Korunka vidlice; Přední strana řídítek; Podložka hlavového složení; Integrovaná řídítka; Předsazený (řídítka); Lyžiny sedla; Sedlovka; Představec / horní krytka; Jiné
fi: Polkupyörän tietokonetelineen sijainti: Aika-ajotanko; Haarukan kruunu; Ohjaustangon etulevy; Ohjainlaakerin korotuspala; Integroitu ohjaustanko; Ohjaustangon etupuoli; Satulan kisko; Satulatolppa; Ohjainkannatin / top cap; Muu
vi: Vị trí lắp đặt giá đỡ máy tính xe đạp: Aerobar/TT; Cổ phuộc; Mặt nạ ghi đông; Vòng đệm cổ xe; Ghi đông liền khối; Chìa ra trước (Ghi đông); Ray yên xe; Cọc yên; Pô tăng/nắp trên; Khác
en: Bicycle computer mount placement: Aerobar/TT; Fork crown; Handlebar faceplate; Headset spacer; Integrated handlebar; Out-front (handlebar); Saddle rail; Seatpost; Stem/top cap; Other
pt-BR: Posicionamento do suporte para computador de bicicleta (ciclocomputador): Aerobar/TT; Coroa do garfo; Placa frontal do guidão; Espaçador de caixa de direção; Guidão integrado; Avançado (guidão); Trilho do selim; Canote do selim; Mesa/tampa superior; Outros
zh-CN: 自行车码表安装位置: 休息把/TT把; 前叉叉肩; 车把面板; 碗组垫圈; 一体式车把; 前伸式（车把）; 车座导轨; 座管; 把立/顶盖; 其他
hu: Kerékpárkomputer-tartó elhelyezése: Aerokormány/TT; Villaváll; Kormányszár előlapja; Kormánycsapágy hézagoló; Integrált kormány; Kormány előtti; Nyeregpálca; Nyeregcső; Kormányszár/kupak; Egyéb
sv: Placering av cykeldatorfäste: Tempobåge/TT; Gaffelkrona; Styrstamslock; Distansring för styrlager; Integrerat styre; Framför styret (out-front); Sadelräls; Sadelstolpe; Styrstam/top cap; Övrigt
bg-BG: Позиция на монтаж на стойката за велосипедния компютър: Аеробар / TT; Корона на вилката; Лицева плоча на кормилото; Спейсър за чашки; Интегрирано кормило; Предна стойка (кормило); Релса на седалката; Колче за седалка; Лапа / горна капачка; Друго